臺灣雲林地方法院刑事判決
110年度易字第199號
公  訴  人  臺灣雲林地方檢察署檢察官            
被      告  吳文郁


            吳忠威


上  二  人
選任辯護人  張蓁騏律師
被      告  林土園


上列被告因妨害自由案件，經檢察官提起公訴（109年度偵字第2
9號、第2708號）後，聲請改依協商程序而為判決，本院合議庭
裁定由受命法官獨任進行協商程序，判決如下：
    主      文
【吳文郁】共同犯強制未遂罪，累犯，處有期徒刑參月，如易科
罰金，以新臺幣壹仟元折算壹日。扣案之蘋果廠牌黑色手機壹支
(搭配門號0000000000號SIM卡壹張)、西瓜刀貳把、鋁製棒球棒
壹支、未張貼之A3尺寸標語紙張玖拾伍張，均沒收之。
【吳忠威】共同犯強制未遂罪，處拘役伍拾日，如易科罰金，以
新臺幣壹仟元折算壹日。
【林土園】共同犯強制未遂罪，處拘役伍拾日，如易科罰金，以
新臺幣壹仟元折算壹日。扣案之不詳廠牌手機壹支(搭配門號000
0000000號SIM卡壹張)沒收之。
    事實及理由
一、犯罪事實 
　　吳文郁、林土園、吳忠威(吳文郁、林土園、吳忠威違反組
    織犯罪防制條例部分，另經臺灣雲林地方檢察署檢察官為不
    起訴處分)因丁龍泉之弟丁聰明所起之互助會倒會，丁聰明
    因而積欠吳忠威會款乙節，遂於民國108年9月19日12時許，
    至雲林縣臺西鄉民權路(詳細地址詳卷)丁龍泉住處，要求丁
    聰明出面償還債務，然該處僅有丁龍泉夫妻居住，丁聰明已
    不知去向。吳文郁、林土園、吳忠威為迫使丁龍泉催促丁聰
    明出面解決債務，竟共同基於強制之犯意聯絡，由吳文郁指
    使林土園、吳忠威於108年9月22日20時25分許，至丁龍泉上
    址住處，將上有「奸巧、無恥、會錢及組仔錢捲款而逃，垃
    圾人出來面對，英年早逝，父母沒面子」、「會錢及組仔錢
    捲款而逃，趕快出來面對，垃圾」等文字之白布條懸掛在丁
    龍泉上址住處外，令丁龍泉難堪、心理受壓迫，而以此方式
    脅迫丁龍泉。復吳文郁、林土園、吳忠威接續上開共同強制
    之犯意聯絡，由林土園、吳忠威依吳文郁之指示，於109年9
    月24日12時許，至丁龍泉上址住處外燃放鞭炮、撒冥紙、丟
    臭雞蛋，又於108年10月3日12時46分許，至丁龍泉上址住處
    外撒冥紙，共同接續以上開脅迫方式，欲迫使丁龍泉行催促
    丁聰明出面解決債務之無義務之事，但因丁龍泉無力處理而
    未得逞。
二、證據名稱：被告吳文郁、林土園及吳忠威之自白及陳述、證
    人即同案被告黃詩婷、趙瑞和之證述、證人即被害人丁龍泉
    之證述、本院108 年聲監字第399 、400 、401 、402 、40
    3 、404 號、108 年聲監續字第518 、519 、520 、521 、
    522 、523 號通訊監察書暨電話附表、本案通訊監察譯文、
    蒐證照片、本院108 年聲搜字第858號搜索票、雲林縣警察
    局臺西分局搜索扣押筆錄、扣押物品目錄表、被告吳文郁所
    持用之門號0000000000號、被告林土園所持用之門號000000
    0000號通聯調閱查詢單、證人即同案被告趙瑞和所持用之門
    號0000000000 號通聯調閱查詢單、互助會名冊、扣案之蘋
    果廠牌黑色手機(門號0000000000號，IMEI：0000000000000
    00號) 1支、不詳廠牌手機(門號0000000000號，IMEI：0000
    00000000000號、000000000000000號)1支、未張貼之A3尺寸
    標語紙張95張。
三、所犯法條及罪名：刑法第304 條第2 項、第1 項之強制未遂
    罪。又被告吳文郁前因違反槍砲彈藥刀械管制條例、妨害自
    由等案件，經本院以102年度聲字第91號裁定定應執行刑5年
    2月確定，並於103 年7 月18日縮短刑期假釋出監，嗣於105
     年6月23日假釋期滿未經撤銷假釋，未執行之刑，以已執行
    論，有臺灣高等法院被告前案紀錄表可查。是被告吳文郁於
    上開徒刑執行完畢後之5 年內故意再犯有期徒刑以上之罪，
    為累犯，依刑法第47條第1 項規定，加重其刑。另被告3人
    已著手於犯罪行為之實行而未果，均為未遂犯，爰依刑法第
    25條第2項規定，均按既遂犯之刑減輕之。又被告吳文郁部
    分，依法先加重後減輕之。本件經檢察官與被告3人、被告
    吳文郁及吳忠威之辯護人於審判外達成協商之合意，且被告
    3人已認罪，其合意內容如判決主文所示。
四、上開協商合意並無刑事訴訟法第455 條之4 第1 項所列情形
    之一，檢察官聲請改依協商程序而為判決，本院爰不經言詞
    辯論，於協商合意範圍內為協商判決。
五、附記事項
　　另扣案之蘋果廠牌玫瑰金色手機1支（搭配門號：000000000
    0號）、新臺幣(下同)11,500元現金、民事本票裁定聲請狀
    與支票2份，固為被告吳文郁所有；扣案之蘋果廠牌手機3支
    （分別搭配門號0000000000號、0000000000號、0000000000
    號）、蘋果廠牌手機1支（無門號，IMEI：000000000000000
    號）、空白本票28張、鋁製球棒2支、摺疊刀1支，固為被告
    吳忠威所有；扣案之空白本票1本、武平臻委任書、戶籍謄
    本、杜慕華委任書、民事裁定書各1件，固為被告林土園所
    有，然均與本案犯行無關，均不予宣告沒收。至於扣案之11
    ,800元現金，並非本案被告3人所有，亦無證據證明與本案
    犯行有關，亦不予宣告沒收之。　
六、應適用之法條：刑事訴訟法第455 條之2 第1 項、第455 條
    之4 第2 項、第455 條之8 、第454 條第1 項，刑法第25條
    第2 項、第28條、第304條第2項、第1 項、第47條第1 項、
    第41條第1 項前段、第38條第2 項前段，刑法施行法第1 條
    之1 第1 項。
七、本判決除有刑事訴訟法第455條之4第1項第1款、第2款、第4
    款、第6款、第7款所定情形之一，或違反同條第2項規定者
    外，不得上訴。如有前揭得上訴之情形而不服本判決，應於
    收受送達後20日內向本院提出上訴書狀（應敘述具體理由並
    附繕本）。　　
本案經檢察官朱啟仁提起公訴，檢察官謝宏偉到庭執行職務。
中　　華　　民　　國　　110 　年　　10　　月　　13　　日
                  刑事第八庭  法  官   蕭孝如
以上正本證明與原本無異。
                              書記官   沈佩霖
中　　華　　民　　國　　110 　年　　10　　月　　13　　日

附錄本件論罪科刑法條全文
中華民國刑法第304條
以強暴、脅迫使人行無義務之事或妨害人行使權利者，處三年以
下有期徒刑、拘役或九千元以下罰金。
前項之未遂犯罰之。